【裁判字號】    97,訴,1226
【裁判日期】    970530
【裁判案由】    違反毒品危害防制條例
【裁判全文】
臺灣彰化地方法院刑事判決              97年度訴字第1226號
公  訴  人  臺灣彰化地方法院檢察署檢察官
被      告  甲○○
                    （現另案於臺灣彰化看守所羈押中）
上列被告因違反毒品危害防制條例案件，經檢察官提起公訴（97
年度毒偵字第1490號），本院逕以簡式審判程序判決如下：
    主  文
甲○○(一)施用第一級毒品，累犯，處有期徒刑拾月。扣案海洛因
拾肆包（合計淨重柒壹點柒公克）及其包裝袋，均沒收銷燬之
；扣案削尖吸管捌支沒收之。(二)又施用第二級毒品，累犯，處有
期徒刑捌月，扣案甲基安非他命包（淨重陸點陸壹壹公克）
及其包裝袋，均沒收銷燬之；扣案削尖吸管捌支、安非他命玻璃
吸食器組、酒精燈貳組，均沒收之。(三)應執行有期徒刑壹年肆
月，扣案海洛因拾肆包（合計淨重柒壹點柒公克）及其包裝袋
、甲基安非他命包（淨重陸點陸壹壹公克）及其包裝袋，均
沒收銷燬之；扣案削尖吸管捌支、安非他命玻璃吸食器組、酒
精燈貳組，均沒收之。
    犯罪事實及理由
一、犯罪事實部分：
  (一)甲○○前因施用毒品案件，經強制戒治，於民國（下同）92
    年4月11日強制戒治執行完畢釋放。又犯二件施用毒品罪，
    經判處有期徒刑7月（臺灣台中地方法院87年度訴緝字第803
    號判決）、7月（臺灣台中地方法院88年度易字第3265號判
    決），定應執行刑1年。又犯施用毒品罪，經判處有期徒刑6
    月（臺灣台中地法院91年度易字第1907號判決）、4月（本
    院91年度簡字第35號判決），定應執行刑9月。上述有期徒
    刑1年、9月，二案接續執行，93年6月1日執行完畢出監（構
    成累犯）。
  (二)甲○○又於93年間，因持有第一級毒品及施用第二級毒品案
    件，經本院以93年度易字第1201號判決，分別判處有期徒刑
    4月、6月確定；又於93年間，因贓物案件，經本院以93年度
    訴字第1760號判決處有期徒刑4月，上訴後，經臺灣高等法
    院臺中分院以94年度上訴字第979號，駁回上訴確定。前開3
    罪定應執行有期徒刑1年確定。又犯施用二級毒品罪，經臺
    灣南投地方法院94年度易字第392號判決處有期徒刑6月。上
    述應執行刑1年、6月，二案接續執行，於96年1月22日假釋
    出監，本應於96年4月4日假釋期滿。然又於假釋中之96年1
    月26日，施用二級毒品一次，96年2月27日經檢察官提起公
    訴，本院以96年度易字343號案件審理，然甲○○拒不到案
    ，經本院發佈通緝（又經員警於96年12月4日晚上7時15分，
    在嘉義市○區○○○路25號禾楓汽車旅館207號房實施臨檢
    而緝獲，經本院裁定交保，本院改分96年度易緝字第47號案
    件繼續審理，97年1月22日判處有期徒刑6月，97年2月11日
    確定，尚未執行，前案假釋亦尚未撤銷）。
  (三)甲○○甫經交保在外，仍不知悔改，基於施用第一級毒品海
    洛因及第二級毒品甲基安非他命之犯意，於96年12月21日上
    午9時許，在其位於臺中縣梧棲鎮○○街140巷6號之租屋住
    處，以削尖吸管鏟取少量海洛因，摻入香菸點燃吸食之方式
    ，施用第一級毒品海洛因1次；再以削尖吸管鏟取少量甲基
    安非他命，置於玻璃吸食器內，底下以酒精燈燒烤，使吸食
    器內甲基安非他命產生煙霧而吸食之方式，施用第二級毒品
    甲基安非他命各1次。
  (四)嗣為警於96年12月21日上午11時50分許持搜索票至上開租屋
    處執行搜索查獲，並扣得海洛因14包（淨重71.37公克）、
    甲基安非他命3包（淨重6.6113公克）、削尖吸管8支、安非
    他命玻璃吸食器3組、酒精燈2組。經警方對甲○○採尿送驗
    ，呈現「嗎啡、安非他命、甲基安非他命」陽性反應，始得
    悉上情。
二、認定事實之證據及理由：
  (一)被告於警訊、偵查、本院審理中之自白。
  (二)彰化縣警察局員林分局委託檢驗尿液代號與真實姓名對照認
    證單，均證明被告接受採尿送驗之事實。
  (三)詮昕科技股份有限公司之濫用藥物尿液檢驗報告（96年毒偵
    字第5772號卷P.13）。證明被告驗尿呈現「嗎啡、甲基安非
    他命、安非他命」之陽性反應。而報告顯示被告甲基安非他
    命之指數遠超過安非他命指數，依法務部調查局93年5月4日
    調科壹字00000000000號函示意見：「依據英國藥學協
    會所編之Clark's isolation and indentification of
     drugs乙書.. 記載人體施用甲基安非他命後，在主要代謝
    物中未改變型態之甲基安非他命佔施用劑量達43％，而安非
    他命則為約5％。」（司法院編印，法官辦理刑事案件參考
    手冊(一)--毒品危害防制條例部分--P.168）被告尿液中排出
    之部分安非他命反應，應係甲基安非他命之代謝物。
  (四)警方所扣得下列物品，可為佐證：
  1.扣案海洛因14包（合計淨重71.37公克）經法務部調查局97
    年1月18日調科壹字第09723004860號鑑定函，鑑定為海洛因
    成分無誤。又扣案安非他命3包（合計驗餘淨重6.6113公克
    ），經憲兵司令部97年4月18日憲直刑鑑字第0970000522號
    函，鑑定為甲基安非他命成分無誤。被告於本院準備程序中
    稱：「海洛因是我要販賣的，安非他命是我自己要施用的」
    ，然被告驗尿報告也有海洛因代謝物之陽性反應，上述扣案
    海洛因應有部分是被告施用剩下的，故應可堪認定上述海洛
    因也有兼供被告施用。
  2.削尖吸管8支（扣押筆錄記載：塑膠杓子8支），被告承認為
    施用毒品時，酌量取用毒品的工具。
  3.安非他命玻璃吸食器3組，被告承認為其施用安非他命時使
    用的工具。
  4.酒精燈2組，被告供稱為燃燒安非他命使用。
  (五)被告自白核與事實相符，足堪採信。本件事證明確，被告施
    用第一、二級毒品犯行，已可認定。
三、論罪科刑：
  (一)核被告所為，係犯毒品危害防制條例第10條第1、2項之施用
    第一、二級毒品罪。被告持有毒品之行為，分別為施用毒品
    之高度行為吸收，不另論罪。被告先後施用第一、二級毒品
    ，罪名有異、施用方法不同，應分論併罰。
  (二)被告有犯罪事實欄內之徒刑執行經過，此有臺灣高等法院被
    告全國前案紀錄表可稽，其受此有期徒刑執行完畢後，五年
    以內故意再犯有期徒刑以上之罪，應依累犯規定，各加重其
    刑。
  (三)量刑審酌：被告自84年間有毒品前科以來，十餘年來斷斷續
    續毒品紀錄不斷，甚至涉入販毒重罪（本院97年度訴字第
    487號審理中）。被告自述已離婚，二個女兒與被告同住，
    被告經通緝後交保，交保期間又吸毒沈淪，除了自甘墮落外
    ，沒有其他藉口。又審酌被告犯後坦承犯行，態度良好等一
    切因素，各量處如主文所示之刑，並定應執行刑，以示懲儆
    。
  (四)毒品危害防制條例第18條第1項前段規定：「查獲之第一、
    二級毒品及專供製造或施用第一、二級毒品之器具，不問屬
    於犯人與否，均沒收銷燬之」，扣案海洛因14包（合計淨重
    71.37公克）、安非他命3包（合計驗餘淨重6.6113公克），
    經鑑定為毒品無誤，包裝之夾鍊袋沾染毒品後無法分離，應
    併予沒收銷燬之。又扣案削尖吸管8支、安非他命玻璃吸食
    器3組、酒精燈2組，乃是以日常用品組裝後代替作為施用毒
    品用，為犯罪工具，亦為被告所有，應依刑法第38條第1項
    第2款沒收之。
  (五)其餘扣案之塑膠盒2個、塑膠分裝袋14袋、研磨缽3個、研磨
    棒2支、研磨機1臺、剪刀1支、塑膠吸管1盒、塑膠軟管2條
    、刷子3支、電子磅秤1臺、使用過之海洛因針筒10支、塑膠
    封口機1臺等物，被告否認與自己施用毒品罪有關，且自己
    並非以針筒注射方式施用海洛因，可能為其他搜索時在場之
    人所有，或可能只與販賣毒品罪有關，與施用毒品罪無關，
    故不宣告沒收之。
四、適用法律：
  (一)刑事訴訟法第273條之1第1項、第310條之2、第454條第1項
    。
  (二)毒品危害防制條例第10條第1、2項、第18條第1項前段，刑
    法第11條、第47條第1項、第38條第1項第2款、第51條第5款
    。
本案經檢察官吳芙如到庭執行職務。
中    華    民    國    97    年    5   月    30     日
                  刑事第八庭    法  官  葉明松
以上正本證明與原本無異。
如不服本判決，應於判決送達後10日內，向本院提出上訴書狀，
上訴書狀應「敘述具體上訴理由」，並按他造當事人之人數附繕
本。「切勿逕送上級法院」。
中    華    民    國    97    年    5    月    30    日
                                書記官  施秀青
附錄本案論罪法條：
毒品危害防制條例第10條
施用第一級毒品者，處 6 月以上 5 年以下有期徒刑。
施用第二級毒品者，處 3 年以下有期徒刑。
毒品危害防制條例第18條
查獲之第一、二級毒品及專供製造或施用第一、二級毒品之器具
，不問屬於犯人與否，均沒收銷燬之；查獲之第三、四級毒品及
製造或施用毒品之器具，無正當理由而擅自持有者，均沒入銷燬
之。但合於醫藥、研究或訓
練之用者，得不予銷燬。
前項合於醫藥、研究或訓練用毒品或器具之管理辦法，由法務部
會同行政院衛生署定之。


司法院資訊處製作；財團法人民間司法改革基金會備份。
